【裁判字號】    97,交聲,45
【裁判日期】    970529
【裁判案由】    聲明異議
【裁判全文】
臺灣臺南地方法院交通事件裁定          97年度交聲字第45號
移送機關    交通部公路總局嘉義區監理所臺南監理站
異議人即
受處分人    甲○○
上列受處分人因違反道路交通管理處罰條例案件，對於交通部公
路總局嘉義區監理所臺南監理站民國97年1月14日所為之裁決處
分（處分案號：嘉監南字第裁74-S00000000號）聲明異議，本院
裁定如下：
    主  文
異議駁回。
    理  由
一、原處分意旨略以：異議人即受處分人甲○○（下稱異議人）
    所有之車牌號碼3152-NP號自小客車，於民國（下同）96年
    12月25日14時10分許，在台南市○○街120號對面，因有未
    依規定位置停車之違規行為，經臺南市警察局交通隊員警（
    以下稱舉發機關）予以逕行舉發，嗣交通部公路總局嘉義區
    監理所臺南監理站（下稱移送機關），以異議人違規事實明
    確，乃依道路交通管理處罰條例第56條第1項第9款之規定，
    裁處異議人罰鍰新臺幣（下同）600元。
二、本件聲明異議意旨略以：
  (一)異議人之車輛遭拖吊地點為教室旁之三角畸零地，該處並未
    設置臨時停車處或汽車停車格，規劃明顯失當。
  (二)異議人認員警開立違規事實為「佔用機車格位停車」，但在
    照片上明顯並未佔用；交通隊員警認異議人之汽車妨礙機車
    出入，其認定標準顯有疑義。
  (三)異議人子女領有殘障手冊，並請有殘障停車證掛置前方擋風
    玻璃上，下課需人牽扶至車上以避免危險，故暫停教室旁之
    三角畸零地且並未妨礙道路與行人之通行，爰依法聲明異議
    ，請求撤銷原處分等語。
三、按汽車停車時，顯有妨礙其他人、車通行處所，不得停車，
    道路交通安全規則第112條第1項第9款定有規定甚明。又按
    汽車駕駛人停車時，停車時間、位置、方式、車種不依規定
    者，處600元以上1,200元以下罰鍰，道路交通管理處罰條例
    第56條第1項第9款定有明文。
四、經查：
  (一)移送機關指稱異議人所有之車牌號碼3152-NP號自用小客車
    ，於96年12月25日14時10分許，在台南市○○街120號對面
    違規停車之事實，有台南市警察局96年12月25日南市警交字
    第S00000000號舉發違反道路交通管理事件通知單1紙及違規
    採證照片2幀附卷可稽，而異議人對於其所有上開自用小客
    車曾在上開地點停車之事實亦不否認，顯見異議人所有之該
    輛自用小客車有於前開時、地違規停車之事實，應可認定。
  (二)異議人雖辯稱：其未佔用機車格位停車及妨礙機車出入云云
    。然由現場採證之違規照片所示，異議人所有之車牌號碼31
    52-NP號自用小客車車頭方向與機車格位方向係呈垂直方向
    ，且該車右側後輪碾壓在機車停車格位上，此停車方式已足
    以影響機車停車格位上車輛之出入，縱使當時該機車停車格
    位上並無機車停放，但有意停車者，在上開車牌號碼3152-N
    P號自用小客車之停放情形下，亦無法進入停車，從而，異
    議人確有將車停放在妨礙其他車輛通行之處所，而有不依規
    定停車之違規行為無誤。基此，異議人前開所辯，經核尚非
    可採。
  (三)而是否設置汽車停車格或機車停車格，係交通機關依現場車
    流狀況，考量整體交通秩序所為之措施，乃屬交通主管機關
    之裁量權，若非顯然有濫用裁量、怠於裁量或逾越裁量範圍
    之違法情事，尚無由司法介入審查之餘地。因此，異議人陳
    稱上開違規地點未設置汽車停車格一節，縱認屬實，亦難辭
    其違規之責，自不能據以主張減輕罰責或免罰。
五、綜上所述，異議人停放車牌號碼3152-NP號自用小客車之位
    置，顯然有妨礙其他車輛之通行，而有停車位置不依規定之
    違規事實，堪予認定，移送機關據以引用道路交通管理處罰
    條例第56條第1項第9款規定，並參酌違反道路交通管理事件
    統一裁罰基準表之相關內容，以原處分裁處異議人罰鍰600
    元，並無違誤，從而，本件異議為無理由，應予駁回。
六、據上論斷，應依道路交通管理處罰條例第87條第2項、道路
    交通案件處理辦法第19條，裁定如主文。
中    華    民    國    97    年    5     月    29    日
                     交通法庭   法  官   陳淑勤
以上正本證明與原本無異。
如不服本裁定，應於送達後5日內，向本院提出抗告狀。
                                書記官   陳金堂
中    華    民    國    97    年    5     月    29    日


司法院資訊處製作；財團法人民間司法改革基金會備份。
